【裁判字號】    89,易,2544
【裁判日期】    891031
【裁判案由】    詐欺
【裁判全文】
台灣板橋地方法院刑事判決                        八十九年度易字第二五四四號
    公  訴  人  台灣板橋地方法院檢察署檢察官
    被      告  丙○○
    選任辯護人  張永昌律師
                張瑞釗律師
                邱曉欣律師
右列被告因詐欺案件，經檢察官提起公訴（八十九年度偵字第四四一０、八０九七、
八０九八號）及移送併辦（八十九年度偵字第一四五四一號），本院判決如左：
    主  文
丙○○連續意圖為自己不法之所有，以詐術使人將本人之物交付，處有期徒刑壹年。
    事  實
一、丙○○原係於富隆綜合證券股份有限公司（下稱富隆公司）擔任打字員之工作，
    於業務上接觸他人買賣股票，認此可迅速致富，為募集資金供其投入股市買賣致
    富，遂基於意圖為自己不法所有之概括犯意，自民國（下同）八十七年（起訴書
    誤為八十五年年底起）十月間起至八十九年二月間止，先後在台北市富隆公司內
    或以撥打電話至台北縣蘆洲市之方式，分別向丁○○、己○○、戊○○及甲○○
    等四人詐稱：富隆公司要開立投資未上市、未上櫃之股票，每投資新台幣（下同
    ）一萬元每月可收取一千元至三千元之利潤等語，使丁○○、己○○、戊○○及
    甲○○等四人陷於錯誤，分別匯款五千元至四十萬元不等之金額至丙○○或其指
    定不知情其妹許雅甄於上海商業儲蓄銀行帳戶內，計許騙丁○○一百三十萬四千
    元、己○○一百二十七萬元、戊○○十萬元（起訴書誤為向戊○○借款十萬元）
    及甲○○五十八萬元（詐騙之時間、金額等均詳如附所示）；惟甲○○並未購買
    未上市股票，而將上開詐騙所得之金錢投入其利用其妹許雅甄於富隆公司購買上
    市股票（起訴書誤為作為償還地下錢莊債務之用）。嗣於八十九年二月間丁○○
    、己○○、戊○○及甲○○等四人發現丙○○並未股資購買未上市股票，而將上
    開所收受之金錢移作他用，始知受騙。
二、案經被害人丁○○、戊○○及己○○分別訴請台灣板橋地方法院檢察署檢察官偵
    查起訴暨被害人甲○○訴請該署檢察官移送本院併案審理。
    理  由
一、訊據被告丙○○對於上述時、地分別收受丁○○一百三十萬四千元、己○○一百
    二十七萬元、戊○○十萬元及甲○○五十八萬元以及並未購買未上市之股票之事
    實坦承不諱；惟矢口否認有何詐欺之犯行，並辯稱：伊於八十五年九月間因於富
    隆公司打錯股票急需金錢賠償，乃向地下錢莊借貸，地下錢莊亦匯入伊於台北中
    山郵局之帳戶內，之後利息過重伊才以向丁○○等人投資之金錢返還予地下錢莊
    ，且伊當時有向丁○○等人表示是投資未上市股票與上市之營建股，並未言明特
    定之股票，伊亦有購買上市之股票，伊並非有意詐欺云云；經查：被告丙○○所
    辯地下錢莊於八十五年九月間匯款乙節；惟查：被告僅於三重溪尾郵局有開立帳
    戶，並未於台北中山郵局開立帳戶，且於三重溪尾郵局帳戶內，亦有匯款一百萬
    元之紀錄，此分別有交通部郵政總局八十九年八月十九日、九月三十日儲000
    00000─００二號與儲00000000─００二號函及所附存提往來紀錄
    在卷可稽；再被告所辯有告知告訴人丁○○等四人有投資上市之營建股；然查：
    我國上市股票之買賣其中營建股於八十七年間起迄今皆毫無起色，根本不可能每
    投資一萬元每月即有一千元至三千元之利潤，此為投資股市之人眾所周知之事；
    再被害人丁○○與戊○○本身即有開立上市股票買賣之帳戶，分別有大華證券與
    日盛證券股份有限公司證券存摺影本二紙附卷可佐；而被害人甲○○本身亦有委
    託被告利用其妹許雅甄於富隆公司之帳戶以融資之方式購買上市股票。此外並經
    告訴人丁○○、己○○、戊○○及甲○○等四人分別於偵審中指訴甚詳，復有上
    海商業儲蓄銀行所附己○○、戊○○與被告及許雅甄等四人存提往來紀錄資料以
    及富隆公司函送許雅甄買賣股票進出之資料在卷可憑。綜上所述，足見被告詐欺
    之意圖彰彰明甚，所辯各節，要屬飾卸諉責之詞，顯不可採。罪證明確，被告犯
    行洵堪認定。
二、核被告所為，係犯刑法第三百三十九條第一項意圖為自己不法之所有，以詐術使
    人將本人之物交付之罪。又公訴人雖未起訴被告多次詐騙甲○○之犯行，惟此部
    分犯行與公訴人起訴部分，係基於概括犯意為之，為連續犯具有裁判上一罪之關
    係，已如前述，依審判不可分之原則，應為起訴效力所及，且經檢察官移送併辦
    ，本院自應一併加以審理。再被告先後多次詐欺之犯行，時間緊接，且犯罪構成
    要件相同，顯係基於概括犯意為之，為連續犯，應論以一罪並加重其刑。爰審酌
    被告之品行、智識程度及被告為求自己能投資股票致富，並享受奢華之生活而詐
    騙他人，詐騙之金額多達三百餘萬元，至今仍未與被害人達成和解以及被告犯罪
    後之態度等一切情狀，量處如主文所示之刑，以資懲儆。
三、至辯護人請求傳訊被告之男友陳維銘及三重分局警員陳國益以證明被告確有遭地
    下錢索債之情形及傳訊證人乙○○以資證明被告確有告知係投資上市股票之情形
    ，惟本案事證至為明確，已如前述，故本院認並無再予傳訊上開證人之必要，併
    予敘明。
四、另告訴人甲○○於告訴時指稱：八十八年七月間委託被告丙○○以融資之方式購
    買仁寶電子股票一千股；惟被告竟未得其同意於八十九年二月間將上開仁寶電子
    股票一千股出售，損其利益，此部分涉嫌背信之犯罪，與前開已論罪部分難認具
    有裁判上一罪之關係，故應由檢察官另行偵辦，附此說明。
據上論斷，應依刑事訴訟法第二百九十九條第一項前段，刑法第五十六條、第三百三
十九條第一項，罰金罰鍰提高標準條例第一條前段，判決如主文。
本案經檢察官許智評到庭執行職務
中      華      民      國      八十九      年    十      月    三十一  日
                                      台灣板橋地方法院刑事第二庭
                                          法  官  潘  長  生
右正本證明與原本無異
如不服本判決，應於送達後十日內向本院提出上訴狀
                                          書記官  王  增  華
中      華      民      國      八十九      年    十二    月    六      日
附錄本案論罪科刑法條全文：
刑法第三百三十九條
意圖為自己或第三人不法之所有，以詐術使人將本人或第三人之物交付者，處五年以
下有期徒刑、拘役或科或併科一千元以下罰金。
以前項方法得財產上不法之利益或使第三人得之者亦同。
前二項之未遂犯罰之。
附        表
壹、丁○○受騙之時間與金額：
八十八年十二月十六日匯入許雅甄上海銀行三十八萬元。
八十八年十二月二十八日匯入許雅甄上海銀行二萬元。
八十九年一月七日匯入許雅甄上海銀行十六萬元。
八十九年一月十七日匯入許雅甄上海銀行三萬元。
八十九年二月一日匯入許雅甄上海銀行四十萬元。
八十九年二月二日交付丙○○三十一萬四千元。
合計詐騙一百三十萬四千元。
貳、己○○受騙之時間與金額：
八十七年十月二十八日匯入許雅甄上海銀行二萬元。
八十七年十一月十七日匯入丙○○上海銀行八萬元。
八十八年二月十日匯入丙○○上海銀行五萬元。
八十八年六月二十二日匯入丙○○上海銀行十萬元。
八十八年七月七日匯入丙○○上海銀行五萬元。
八十八年八月二十六日匯入丙○○上海銀行十萬元。
八十八年九月二十八日匯入丙○○上海銀行十九萬五千元。
八十八年九月二十九日匯入丙○○上海銀行五千元。
八十八年十月五日匯入丙○○上海銀行四萬元。
八十八年十月六日匯入丙○○上海銀行十萬元。
八十八年十月十三日匯入丙○○上海銀行九萬五千元。
八十八年十月十九日匯入丙○○上海銀行五千元。
八十八年十一月四日匯入丙○○上海銀行二十萬元。
八十八年十一月九日匯入丙○○上海銀行十八萬元。
八十九年二月二日匯入丙○○上海銀行五萬元。
合計詐騙一百二十七萬元。
、戊○○受騙之時間與金額：
八十九年二月間匯入丙○○上海銀行十萬元。
肆、甲○○受騙之時間與金額：
八十九年一月十三日匯款十萬元。
八十九年一月十四日匯款七萬元。
八十九年一月十七日匯款十一萬元。
八十九年二月十一日匯款十萬元。
八十九年二月十五日匯款十萬元。
八十九年二月十七日匯款十萬元。
合計詐騙五十八萬元。


司法院資訊處製作；財團法人民間司法改革基金會備份。
